---
title: "Relatório Atividade A2"
author: "Liz Alexandrita de Souza Barreto"
date: "21/10/2021"
output: pdf_document
---
---
Universidade de Franca
RGM: 21125066
---

```{r setup, include=FALSE}
knitr::opts_chunk$set(echo = TRUE)
```


## Preparação do Ambiente

Este relatório foi feito em Rmarkdown!

```{r}
library('readtext')
library('tidyverse')
```


## Leitura do Arquivo e entendimento dos campos

```{r}
idades_text <- readtext(file = 'idades.docx')
glimpse(idades_text)
```


## Preparação do texto para dataframe numérico para análise

```{r}
tmp <- strsplit(x=idades_text$text, split=", ")
glimpse(tmp)
tmp <- as.data.frame(tmp)
glimpse(tmp)
names(tmp) <- 'idades'
tmp$idades <- as.numeric(tmp$idades)
glimpse(tmp)
```


## Análise - Estatística Descritiva

### Entendimento do Boxplot

```{r}
summary(tmp)
```

### Entendimento da distribuição

```{r}
tmp %>% summarize(
  min = min(idades), 
  max = max(idades),
  mean = mean(idades),
  median = median(idades), 
  var = var(idades),
  sd = var(idades) ^ (1/2))
```

## Análise - Gráfica

### Boxplot pedido

```{r}
tmp %>% boxplot()
```

### Aprofundamento da compreensão dos dados

Para esse aprofundamento eu preferi olhar tanto para o histograma quanto para a densidade para compreender a distribuição dos dados visualmente. Consigo assim observar se a disposição dos dados está próxima de numa normal ou não, quais as maiores frequências de dados de idade e etc que não calculei no _summary_. Diga-se de passagem não existe um cálculo direto de moda em R.

### Densidade

```{r}
tmp %>% ggplot(aes(idades)) + 
  geom_density(fill = "blue")
```

### Histograma

```{r}
tmp %>% ggplot(aes(idades)) + 
  geom_histogram(fill = "blue")
```


## Conclusões
O boxplot pode ser interpretado da seguinte forma:
A linha em negrito no meio se refere à posição da mediana (55 anos) e a dispersão dos dados é o tamanho geral da caixinha que no caso é o intervalo interquartílico 3º-1º que seria 71-38 = 33 anos (eu também sumarizei calculando variância e desvio padrão e vi que a maior parte dos dados fica entre 31 e 75 anos, 53 anos da média +- 22 anos de desvio padrão), os valores máximo e mínimo são as retas mais alta e mais baixa respectivamente e a simetria, ou _skewness_ (que eu chamei na primeira atividade) está próxima à simétrica, ligeiramente negativa, porém só dá pra perceber isso olhando nos gráficos que eu usei no aprofundamento, que são de densidade e histograma.
A cauda é curta para ambos os lados. porém é maior pra baixo (_negative skewness_) e vemos que não há outliers. (Inicialmente eu até construí o boxplot com o ggplot, mas como vi que não tem qse informação relevante alguma deixei com o código mais limpo e simples possível).

## Código em R na íntegra

``` {r, eval = FALSE}
## Preparação do Ambiente
library('readtext')
library('tidyverse')

## Leitura do Arquivo
idades_text <- readtext(file = 'idades.docx')
glimpse(idades_text)

## Preparação do texto para dataframe numérico para análise
tmp <- strsplit(x=idades_text$text, split=", ")
glimpse(tmp)
tmp <- as.data.frame(tmp)
glimpse(tmp)
names(tmp) <- 'idades'
tmp$idades <- as.numeric(tmp$idades)
glimpse(tmp)

## Análise - Estatística Descritiva
summary(tmp)
tmp %>% summarize(
  min = min(idades), 
  max = max(idades),
  mean = mean(idades),
  median = median(idades), 
  var = var(idades),
  sd = var(idades) ^ (1/2))

## Análise - Gráfica
tmp %>% boxplot()

tmp %>% ggplot(aes(idades)) + 
  geom_density(fill = "blue")

tmp %>% ggplot(aes(idades)) + 
  geom_histogram(fill = "blue")
```

